【裁判字號】    98,交簡上,322
【裁判日期】    990121
【裁判案由】    過失傷害
【裁判全文】
臺灣桃園地方法院刑事判決           98年度交簡上字第322號
上  訴  人  臺灣桃園地方法院檢察署檢察官
被      告  甲○○
上列上訴人因被告犯過失傷害案件，不服本院刑事庭民國98年10
月5 日98年度桃交簡字第1343號第一審刑事簡易判決（聲請簡易
判決處刑案號：98年度偵字第3990號），提起上訴，本院管轄之
第二審合議庭判決如下：
    主  文
上訴駁回。
    事  實
一、本件經本院審理結果，認原審以被告甲○○犯刑法第284 條
    第1 項前段過失傷害罪，判處有期徒刑2 月，如易科罰金，
    以新臺幣（下同）1 千元折算1 日，經核其認事用法及量刑
    均無不當，應予維持，並引用第一審刑事簡易判決書記載之
    事實、證據及理由（如附件）。
二、上訴人即上訴意旨略以：被害人因被告過失傷害犯行不僅受
    有右手鷹嘴突骨折、左股骨折之傷害，其左膝蓋更因之需施
    作更換人工關節手術，然被告並未與被害人達成和解及賠償
    損失，原審僅判處有期徒刑2 月，以嫌過輕，告訴人因此請
    求檢察官提起上訴，檢察官認告訴人之請求，非無理由，乃
    提起本件上訴，請求法院撤銷原判決，另為適當之判決云云
    。
三、按法官於有罪判決如何量處罪刑，為實體法賦予審理法官裁
    量之刑罰權事項，法官行使此項裁量權，自得依據個案情節
    ，參酌刑法第57條所定各款犯罪情狀之規定，於法定刑度內
    量處被告罪刑；除有逾越該罪法定刑或法定要件，或未能符
    合法規範體系及目的，或未遵守一般經驗及論理法則，或顯
    然逾越裁量，或濫用裁量等違法情事之外，自不得任意指摘
    其量刑違法，最高法院分別著有80年臺非字第473 號、75年
    臺上字第7033號、72年臺上字第6696號、72年臺上字第3647
    號判例可資參照。準此，法官量刑，如非有上揭明顯違法之
    情事，自不得擅加指摘其違法或不當。經查，本件原審審酌
    被告駕車行經交岔路口左轉彎，疏未注意車前狀況，未隨時
    採取必要之安全措施，且轉彎車未讓直行車先行，左轉彎時
    占用來車道搶先左轉，因而肇事，過失情節甚重，致被害人
    受有程度非輕之傷勢；告訴人並無過失，與被告犯後自首並
    自白，惟尚未與被害人和解與其他一切情狀，量處被告有期
    徒刑2 月，並諭知易科罰金之折算標準為以新臺幣1 千元折
    算1 日，業已就上訴意旨所指被害人所受傷勢、被告過失程
    度及尚未與被害人達成和解各端酌予考量，經核並無不合，
    量刑亦無裁量逾越或濫用之情事，堪認妥適，實難任意指摘
    原審量刑過輕，是上訴人執前詞提起上訴，為無理由，應予
    駁回。
據上論斷，應依刑事訴訟法第455 條之1 第1 項、第3 項、第36
8 條、第373 條，判決如主文。
本案經檢察官蔡正傑到庭執行職務。
中    華    民    國    99    年    1   月     21     日
               刑事第七庭  審判長法  官     蕭世昌
                                 法  官     蔡羽玄
                                 法  官     蔡世芳
本件不得上訴。
以上正本證明與原本無異。
                                 書記官     張尹嫚
中    華    民    國    99    年    1     月    21    日

司法院資訊處製作；財團法人民間司法改革基金會備份。
